【裁判字號】    92,易,381
【裁判日期】    920416
【裁判案由】    恐嚇
【裁判全文】
臺灣高雄地方法院刑事判決                          九十二年度易字第三八一號
    公  訴  人  臺灣高雄地方法院檢察署檢察官
    被      告  乙○○
右列被告因恐嚇取財案件，經檢察官提起公訴（九十一年度偵字第一九三六號），本
院判決如左：
    主  文
乙○○意圖為自己不法之所有，以恐嚇使人將本人之物交付，未遂，處有期徒刑參月
，如易科罰金，以參佰元（即新臺幣玖佰元）折算壹日。
    事  實
一、緣丙○○於民國（下同）九十年八月初某日（確實日期不詳）二十三時許與其主
    管丁○○在高雄市○○區○○路「巨蟹座ＰＵＢ」飲酒，酒後丙○○告訴丁○○
    要買槍，丁○○告之以友人乙○○處有槍，即電請乙○○至「巨蟹座ＰＵＢ」，
    由乙○○帶丙○○至高雄市○○區○○路六十巷二十一號之空屋看模型槍後，詎
    乙○○即萌生為自己不法所有之意圖，於翌日十六時許，透過丁○○（另由公訴
    人為不起訴處分）輾轉聯絡，請丙○○電話與之聯絡，而於電話中向丙○○恐嚇
    稱：「看過手槍後，即於是日開車至屏東縣高屏大橋上時為警攔查，是你出賣我
    ，你有二條路可走，一條是包紅包十二萬元給我，一條是拿槍給我看」等語，嗣
    因丙○○未為給付，復接續上開之犯意，多次以電話向丙○○恐嚇稱：「再不處
    理，他背後的人會去找你，兄弟也會來找你」等語，並於九十年十月三日十六時
    許（公訴人誤為同日十九時許），在丙○○住處高雄市○○區○○路八０九號前
    ，接續以兇惡之語氣對丙○○恐嚇稱：「今日你要不處理，就要叫屏東的兄弟來
    將你押到屏東去埋起來，你家跟公司，我都知道，如果不處理的話，你的家人都
    有事情，工作也沒有辦法作」等語，致丙○○心生畏懼打電話向友人甲○○借款
    ，甲○○則於同日十九時二十分至該處，警方亦據報隨後而至，當場予以逮捕乙○○而未遂。
二、案經告訴人丙○○訴由高雄市政府警察局三民第二分局移送臺灣高雄地方法院檢
    察署檢察官偵查起訴。
    理  由
一、本件訊據被告乙○○，固不諱言於前述時、地，以上開之言詞恐嚇丙○○之事實
    ，惟矢惟口否認有恐嚇取財之犯行，辯稱：該十二萬元是丙○○開價要買槍的價
    錢，而因丙○○太臭屁，想要警告他，並沒有真的要押他的意思云云。惟查：
  (一)上開之犯罪事實，業據丙○○於警訊、偵查中及本院審理時指述綦詳，且為被告
    所不否認，核與證人甲○○、丁○○於本院審理時證述及告訴人之父蔡哲夫於警
    訊中指述之情節相符。
  (二)又被告於偵查中及本院審理時均稱：丙○○看的是假槍（按：即模型槍）等語（
    見偵查卷第八頁、本院九十二年三月五日審判筆錄），則衡諸常情，以一正常之
    人，當不致於以購買真槍之價格而購置模型槍之理，是其辯稱：十二萬元是丙○○開價要買槍的價錢云云，顯無可採。
  (三)再者，恐嚇行為不以發生實害為必要，且亦不以具有實現之可能為限，縱然行為
    人認知其所通知之惡害並無實現之可能，或行為人並無實現惡害之決意，只要行
    為人所通知之惡害內容，足使被害人心生畏懼，即可該當。衡諸上開被告之言詞
    ，在客觀上確實已足使人心生畏懼之程度，加以被告恐嚇之行為非只一次，如其
    僅係要警告丙○○，以打電話之方式即足以達成警告之目的，又何須如此大費周
    章從屏東至被告高雄家門前等候，是則被告辯以：因丙○○太臭屁，想要警告他
    ，並沒有真的要押他的意思云云，為事後卸責之詞，不足採信。
  (四)綜上，本件事證明確，被告犯行應堪認定。
二、按刑法第三百四十六條之恐嚇取財罪，其既遂、未遂之區別，以使人交付之所有
    物有無交付，即犯人是否得財為標準，如已實行恐嚇尚未得財，即被捕獲，自係
    著手於犯罪之實行而未遂，應論以恐嚇未遂之罪。核被告已著手實施恐嚇之行為
    ，惟尚未發生取財之結果，所為係犯刑法第三百四十六條第三項、第一項之恐嚇
    取財未遂罪。又被告為達一個恐嚇取財十二萬元之目的，而先後二次之恐嚇行為
    ，其各行為之獨立性較為薄弱，依一般社會健全觀念，實難以強行分開，在刑法
    的評價上，應視為數個舉動之接續施行，屬接續犯，合為包括之一行為予以評價
    ，較為合理。公訴人就上開九十年十月三日之行為誤認為與第一次行為同日十九
    時許，並認二行為係屬連續犯之關係，容有未洽，附此敘明。再被告雖已著手恐
    嚇行為之實施，惟未生取財之結果，其犯罪尚屬未遂，應依刑法第二十六條前段
    之規定，按既遂犯之刑度減輕其刑，並先加後減之。爰審酌被告並無前科，素行
    良好，有卷存臺灣高等法院被告全國前案紀錄表附卷可稽，而正值青壯年時期，
    不思以正當工作賺取金錢，擬以恐嚇之方式獲取不法之利益，惡性非輕，惟念其
    尚未取得財物，且犯後大部分坦承犯行，態度良好等一切情狀，量處如主文所示
    之刑，並諭知易科易金折算標準，以示懲戒。
三、據上論斷，應依刑事訴訟法第二百九十九條第一項前段，刑法第三百四十六條第
    三項、第一項、第二十六條前段、第四十一條第一項，罰金罰鍰提高標準條例第
    一條前段、第二條，判決如主文。
本案經檢察官蕭宇誠到庭執行職務。
中      華      民      國      九十二      年      四    月    十六    日
                                  臺灣高雄地方法院刑事第七庭
                                      法  官  曾吉雄
右正本證明與原本無異。
如不服本判決，應於判決送達後十日內，向本院提出上訴狀。
                                      書記官   唐美玲
中    華    民    國    九十二    年       四      月        十七      日
論罪科刑法條：
中華民國刑法第三百四十六條
意圖為自己或第三人不法之所有，以恐嚇使人將本人或第三人之物交付者
，處六月以上五年以下有期徒刑，得併科一千元以下罰金。
以前項方法得財產上不法之利益，或使第三人得之者，亦同。
前二項之未遂犯罰之。


司法院資訊處製作；財團法人民間司法改革基金會備份。
